【裁判字號】    95,台上,4888
【裁判日期】    950907
【裁判案由】    違反毒品危害防制條例
【裁判全文】
最高法院刑事判決            九十五年度台上字第四八八八號
    上  訴  人  甲○○
                        號（另案在監執行）
上列上訴人因違反毒品危害防制條例案件，不服台灣高等法院高
雄分院中華民國九十五年六月二十九日第二審判決（九十五年度
上訴字第八五九號，起訴案號：台灣高雄地方法院檢察署九十五
年度毒偵字第一八九號），提起上訴，本院判決如下：
    主  文
原判決撤銷，發回台灣高等法院高雄分院。
    理  由
本件原判決撤銷第一審科刑之判決，改判論處上訴人連續施用第
一級毒品罪刑（累犯），固非無見。
惟查：按刑法第六十二條所謂自首，祇以犯人在其犯罪未發覺前
，向該管公務員自承犯罪而受裁判為已足，至是否同受他案訊問
一併供出，與其自首之效力，並不生何影響，本院三十年上字第
一四０號判例參照。原判決論述上訴人於民國九十四年十二月五
日自首後至同月十八日間之施用毒品海洛因犯行，係被警發覺查
獲，並非自首等情。惟查依卷附高雄縣警察局鳳山分局九十四年
十二月二十日刑事案件報告書之記載，上訴人於九十四年十二月
十八日十一時十分許，在高雄縣鳳山市○○路與保泰路三七０巷
口，騎乘ＨＦ五－四三○號機車，搶奪被害人朱董秀梅所有之手
提包後逃逸，嗣經證人張簡進雄發現上情並記下上訴人作案之交
通工具車牌後，提供鳳山分局五甲派出所循線查緝（九十五年度
毒偵字第一八六七號卷第八頁），又該分局九十五年二月十七日
刑事案件報告書亦載明上訴人因涉嫌搶奪案件，經五甲派出所帶
回偵辦中發現上訴人仍有施用毒品之惡習，而上訴人因上開搶奪
案為警查獲詢問時，坦承搶奪他人財物係為購買毒品海洛因並於
九十四年十二月十八日十一時三十分時有施用毒品海洛因等情，
此有警詢筆錄可憑，則本案似為警方依證人所提供搶奪案件之線
索查獲上訴人，於詢問上訴人時，上訴人主動供出伊有施用毒品
海洛因犯行，如果上情無訛，則究竟員警在詢問上訴人搶奪案件
之前，是否客觀上已有證據足資懷疑上訴人於九十四年十二月五
日以後仍有施用毒品海洛因犯行？若無，則上訴人於警詢時，主
動供出伊有施用毒品海洛因犯行，能否認不符合自首之規定，非
無再行研酌之餘地，原判決未詳予調查，遽認上訴人此部分犯行
不符合自首之規定，自有應於審判期日調查之證據而未予調查之
違誤。又刑法部分修正條文於九十四年二月二日公布，並自九十
五年七月一日施行，其中第五十六條連續犯之規定，業已刪除，
原判決適用連續犯之規定，但未及為新舊法之比較，亦欠週延，
案經發回，更審時宜併注意及之。以上或為上訴意旨所指摘，或
為本院得依職權調查之事項，應認原判決有撤銷發回更審之原因
。
據上論結，應依刑事訴訟法第三百九十七條、第四百零一條，判
決如主文。
中    華    民    國  九十五  年    九    月    七    日
                      最高法院刑事第七庭
                          審判長法官  孫  增  同
                                法官  吳  昆  仁
                                法官  趙  文  淵
                                法官  吳      燦
                                法官  洪  昌  宏
      本件正本證明與原本無異
                                      書  記  官
中    華    民    國  九十五  年    九    月   十三   日
                                                      Ｑ


司法院資訊處製作；財團法人民間司法改革基金會備份。
